【裁判字號】    90,易,1485
【裁判日期】    901129
【裁判案由】    違反農會法
【裁判全文】
臺灣臺中地方法院刑事判決                          九十年度易字第一四八五號
    公  訴  人  臺灣臺中地方法院檢察署檢察官
    被      告  癸○○
                丑○○
    共      同
    選任辯護人  王文聖
    被      告  甲○○
                寅○○
                己○○
                壬○○
                卯○○
    選任辯護人  黃錦郎律師
    被      告  戊○○
    選任辯護人  游琦俊
    被      告  乙  ○
    選任辯護人  林益輝律師
                謝勝隆律師
    被      告  子○○○
                庚○○
    共      同
    選任辯護人  黃錦郎律師
    被      告  丙○○
    選任辯護人  游琦俊
    被      告  午○○
                未○○
右列被告因違反農會法案件，經檢察官提起公訴（九十年度偵字第五七三八號），本
院判決如左：
    主  文
癸○○、丑○○共同連續農會之選舉，對於有選舉權之人，交付財物，而約其為一定
之行使選舉權，各處有期徒刑壹年。
戊○○共同農會之選舉，對於有選舉權之人，交付財物，而約其為一定之行使選舉權
，處有期徒刑伍月，如易科罰金，以參佰元折算壹日。
乙○共同連續農會之選舉，對於有選舉權之人，交付財物，而約其為一定之行使選舉
權，處有期徒刑伍月，如易科罰金，以參佰元折算壹日。
丙○○、午○○、未○○農會之選舉，有選舉權之人，收受財物，而許以為一定之行
使選舉權，各處有期徒刑參月，如易科罰金，均以參佰元折算壹日。所收受之財物各
新臺幣壹仟元，均沒收，如全部或一部不能沒收時，追徵其價額。
甲○○、寅○○、己○○、壬○○、卯○○、子○○○、庚○○，均無罪。
    事  實
一、緣臺中市農會第十四屆北屯區仁美農事小組會員代表候選人計有丑○○、陳清池
    等堂兄弟二人登記候選，雙方競爭激烈。臺中市農會理事兼會員代表丑○○為期
    順利當選連任，乃由其父癸○○（臺中市議會議員）主導，二人共同基於概括犯
    意聯絡，以賄選方式爭取票源，並分別透過知情且有賄選犯意聯絡之椿腳戊○○
    、乙○二人，連續以每票新臺幣（下同）一千元向該選區具有選舉權之臺中市北
    屯區仁美農事小組會員進行期約賄選。其中由乙○於九十年二月初某日，在其臺
    中市○○區○○路四八之一號住處交付有賄選犯意聯絡之申○○四千元請其代為
    發放，並贈送ＸＯ洋酒一瓶作為酬謝。申○○因工作繁忙，即將四千元賄款轉交
    有賄選犯意聯絡之其妻辰○○，由辰○○交付與具有選舉權之父親酉○○（申○○、辰○○、酉○○均另經臺灣臺中地方法院檢察署檢察官為職權不起訴處分）
    、堂叔午○○、未○○及嬸嬸林富春之女巳○○等人（因林富春出國，巳○○未
    具選舉權，收受後亦未於林富春返國時轉告交付）；另由戊○○於九十年二月初
    某日，在丙○○位於臺中市○○區○○路十一之九號住處，將賄款一千元交與具
    有選舉權之親戚丙○○收受。彼等乃基於行求、期約、交付、收受財物賄選之犯
    意，約定九十年二月十五日臺中市農會第十四屆北屯區仁美農事小組會員代表選
    舉投票當天投票給丑○○。
二、案經臺灣臺中地方法院檢察署檢察官接獲檢舉指揮法務部調查局臺中市調查站偵
    查後起訴。
    理  由
壹、有罪部分：
一、訊據被告癸○○、丑○○、戊○○、乙○、丙○○、午○○、未○○等人均矢口
    否認有何右揭期約、交付、收受賄款一千元之犯行。惟查：
（一）申○○於九十年三月十二日在臺中市調查站調查員詢問時陳稱：「（問：你父
      親酉○○是否為臺中市農會之會員﹖）是的」、「（問：是否認識癸○○、丑
      ○○父子﹖交往關係為何﹖）我父親酉○○與癸○○係同學，我與丑○○亦為
      小學同學，且為鄰居，二家成員均熟識時有往來」、「（問：本次丑○○參選
      台中市農會第十四屆會員代表及理事，你及你父親酉○○曾否為其拉票助選﹖
      ）有的，因二家均熟識，癸○○、丑○○父子均有拜託我為丑○○拉票助選」
      、「（問：癸○○、丑○○父子是否支付你或你父親酉○○任何好處﹖）大約
      在二月十五日農會會員代表選舉前一週左右（詳細時間已忘），丑○○託其好
      友林津坤之遺孀（住台中市陸光九村，全名及詳細地址不清楚，其子林永昌任
      職台中市農會）在其住處交給我新台幣四千元，要我分別轉交給我父親酉○○
      、堂叔午○○、未○○及嬸嬸林富春等四人，要求他們於會員代表選舉時投票
      給丑○○，丑○○並託林津坤遺孀轉交ＸＯ洋酒乙瓶給我，要我幫忙分送前述
      款項，因我忙於工作，便交待我太太辰○○處理，另該瓶洋酒我已飲用完畢」
      （見臺灣臺中地方法院檢察署八十九年度選他字第六０號偵查卷第二七一頁）
      ，於同日檢察官訊問時陳稱：「（問：此次農會代表選舉期間，癸○○、丑○○二人有無拿何物給你﹖）有，那時候是林津坤的太太（即被告乙○）打電話
      給我，說有東西要給我，叫我去拿，電話中並未說何事，所以我去她家，我到
      她家後，陳津坤的太太說選舉要到了，你知不知道，要幫丑○○一下，我說好
      ，她就拿四千元及四個名單與一瓶ＸＯ，其造型很奇怪，有點橢圓型，那種品
      牌市面上很少看到」、「（問：四個名單，姓名為何﹖）午○○、未○○、酉
      ○○、林富春」、「（問：之後你有無發出去﹖）我比較忙，叫我太太去幫忙
      我分發」（見同上偵查卷第三三四頁）；辰○○於九十年三月十二日在臺中市
      調查站調查員詢問時陳稱：「（問：你先生申○○為台中市農會會員代表參選
      人丑○○助選，渠曾否於二月十五日會員代表選舉前一週左右，受丑○○之託
      交付妳新台幣四千元，要妳轉交與公公酉○○及堂叔午○○，未○○及嬸嬸林
      富春等四人﹖該筆款項作何用途﹖妳如何處理該筆款項﹖）有的，我先生代丑
      ○○交付我四千元時，要我分別轉交給公公及午○○、未○○、林富春等四人
      ，當時他雖未說明其用途，但我瞭解該筆款項係丑○○託交之買票款項，於是
      我將其中一千元轉交與婆婆涂賴素霞，由她轉交給我公公酉○○，另一千元轉
      交給林富春之女雅華（音，名不詳），其餘二千元則交給未○○，並請他將其
      中之一千元轉交給午○○」（見同上偵查卷第二六八頁），於同日檢察官訊問
      時陳稱：「（問：你先生有無拿錢叫你去分發﹖有，他拿四千元給我，酉○○
      部分我拿給我婆婆，另我拿二千元給未○○，要他再拿另一千元轉給午○○，
      另林富春我是拿給他女兒涂雅華」、「（問：妳分發時有無說何事﹖）因我們
      都是鄰居，且大家心知肚明，我只說選舉的錢）」（見同上偵查卷第三三四頁
      ）；酉○○於九十年三月十二日在臺中市調查站調查員詢問時陳稱：「（問：
      癸○○及其子丑○○曾否為參選台中市農會第十四屆會員代表一事而前往你住
      處尋求支持﹖情形為何﹖）有的，癸○○父子在本（九十）年二月間（約在農
      曆元宵節之後），曾三次前來我家拜票。第一次由丑○○夫婦來拜託我，我告
      之很感謝其父癸○○在我住處附近爭取裝設路燈；第二次是癸○○來我家，致
      贈一瓶ＸＯ洋酒及新台幣一千元，當時我不在家，第三次大約在二月十五日選
      舉前二、三日左右，癸○○偕同姨太太甲○○再度來我家，我在家，癸○○告
      訴我讓丑○○再做一次代表，要求確定同意支持丑○○，我予以應允」、「癸○○第二次前來我住處時，我正巧不在家，由我太太在家接受，乃於事後由我
      太太轉告我，我才知道。據我太太告訴我，癸○○拿來給我之ＸＯ洋酒被我長
      子申○○喝完了，事後我亦有看到空瓶ＸＯ洋酒，由於我認字不多，該ＸＯ酒
      為何種品牌，我不知道，且我太太亦有拿一千元給我，表示是癸○○給的，條
      件是要我支持其子丑○○參選上述農會會員代表。該一千元我拿去買菸酒，已
      花掉了」（見同上偵查卷第二七四頁），於同日檢察官訊問時陳稱：「（問：
      在此次選舉癸○○父子有無去找你﹖）有，是癸○○議員與他的姨太太去找我
      ，癸○○說『再給演廷做一次』（台語），在這之前，丑○○夫婦有曾找過我
      ，我有承諾，之後，癸○○又來我家，我不在家，那次他拿一千元來，並拿兩
      瓶ＸＯ酒，酒瓶下方是圓的，直直上來，一千元我拿，酒被我兒子喝了」、「
      （問：一千元現何在﹖）我花用了，我拿去買菸酒」等語。由是可知，申○○
      、辰○○二人於偵查中對癸○○、丑○○父子如何透過乙○交付選舉賄款四千
      元及酬謝代為發送賄款而贈送ＸＯ洋酒一瓶等情，業已供述明確，而酉○○於
      偵查中對有收受癸○○交付之賄款一千元及ＸＯ洋酒一節，亦供陳綦詳。雖酉
      ○○供稱賄款一千元及ＸＯ洋酒是癸○○拿到他家，此與申○○所稱是由乙○
      在其住處交付賄款及洋酒之情有所不符，然依酉○○前揭供述，其當次並未在
      家，故所言賄款一千元及ＸＯ洋酒是癸○○拿到他家一節，即有可能是其妻轉
      述有誤所致。酉○○與申○○之供詞雖有前述不合之處，但對癸○○有交付賄
      款及洋酒之賄選事實及收受後如何花用賄款及飲用該洋酒等情之供述乃明確且
      一致，故前述供詞不合之情，對癸○○、丑○○透過乙○交付賄款賄選之事實
      認定不生影響。申○○、辰○○、酉○○於本院審理時雖均翻異前供，但渠等
      三人均與癸○○、丑○○熟識且無怨隙，衡情應無於調查員及檢察官偵訊時故
      為誣陷而為不實陳述之理；又申○○另於九十年三月二十三日檢察官訊問且命
      其指認收受之洋酒是何種ＸＯ酒時，並未否認先前在臺中市調查站之供述（見
      臺灣臺中地方法院檢察署九十年度偵字第五七三八號偵查卷第一八五頁），足
      見前開供述內容，應是在自由意志下所為之真實陳述；再證人巳○○亦不否認
      辰○○於九十年二月十五日左右有交付一千元並囑付轉交給其母林富春（見右
      開九十年度選他字第六０號偵查卷第一三八頁）。本院綜核上情，認申○○、
      辰○○、酉○○於本院審理時翻異前供，無非迴護被告癸○○等人，所言不足
      採信。
（二）依丑○○所有00－00000000號電話九十年二月六日上午九時五十五
      分通訊監察作業譯文表所示，丙○○於電話中向癸○○提及「大仔，那天演廷
      叫我叔伯的給我送錢去，叫我叔伯，任職信用那個，叫我叔伯」、「你這樣，
      我選後也會退還給你，不用這樣啦」等語，其內容明確顯示丙○○有收到丑○○委託戊○○交付賄款之事實。被告丙○○、戊○○雖均辯稱電話中所稱的「
      錢」是戊○○向丙○○兒子丁○○訂做西裝褲之款項云云。然查：丙○○於本
      院審理時供承：「（問：戊○○拿錢給你時有無說錢的用途﹖）有跟我說是做
      衣服的錢」（見本院九十年八月十七日訊問筆錄）。丙○○於收受戊○○所給
      款項時既已知悉其用途，自無誤認該款項是丑○○所給選舉賄款的可能。故其
      於電話中所稱要於選後退回癸○○的「錢」，與戊○○訂做西裝褲之款項應屬
      無關。從而被告丙○○、戊○○所辯上情，不足採認。
（三）綜上所述，本件事證明確，被告癸○○犯、丑○○、乙○、午○○、未○○、
      戊○○、丙○○等人之犯行均堪認定。
二、核被告癸○○、丑○○、戊○○、乙○所為，係犯農會法第四十七條之一第一項
    第二款之對於有選舉權之人交付財物而約其為一定之行使選舉權罪；被告丙○○
    、午○○、未○○所為，係犯農會法第四十七條之一第一項第一款之有選舉權之
    人收受財物而許以為一定之行使選舉權罪。被告癸○○、丑○○與戊○○間，被
    告癸○○、丑○○與乙○、申○○、辰○○間，分別有犯意聯絡及行為分擔，均
    應論以共同正犯。被告癸○○、丑○○、乙○多次交付賄款犯行，時間緊接，所
    犯為構成要件相同之罪，顯係基於概括犯意為之，應依連續犯之規定以一罪論，
    並加重其刑。本院審酌被告癸○○等人犯罪之動機、手段，對公平選舉及良善選
    風致生危害之程度，犯後均未坦承犯行等一切情狀，分別量處如主文所示之刑，
    被告戊○○、乙○、丙○○、午○○、未○○等人所處之刑，並均諭知易科罰金
    之折算標準。又被告丙○○、午○○、未○○各收受之賄款一千元，均依農會法
    第四十七條之一第二項規定宣告沒收，如全部或一部不能沒收時，追徵其價額。
貳、無罪部分：
一、公訴意旨另以：臺中市農會第十四屆北屯區仁美農事小組會員代表候選人計有丑
    ○○、陳清池等堂兄弟二人登記候選，雙方競爭激烈，臺中市農會理事兼會員代
    表丑○○（另為有罪判決）為期順利當選連任，乃與其父癸○○（另為有罪判決
    ）主導，與家人即被告甲○○（癸○○妾）、被告寅○○（癸○○次子）、被告
    己○○（寅○○妻）、被告壬○○（臺中市議員癸○○服務處助理）等人基於賄
    選之犯意聯絡，欲以賄選方式爭取票源，旋分別透過知情亦基於賄選犯意聯絡之
    椿腳即被告卯○○、戊○○（另為有罪判決）及乙○（另為有罪判決）等人以Ｘ
    Ｏ白蘭地洋酒一瓶及每票一千元，向該選區具有選舉權之臺中市北屯區仁美農事
    小組會員進行期約賄選，由黃湘凌親自將上開金錢、洋酒交付會員即被告子○○○、被告庚○○等人，乙○則交付與申○○、辰○○夫妻收受（申○○、辰○○
    二人另經臺灣臺中地方法院檢署檢察官為職權不起訴處分）、再由申○○、辰○○夫妻轉交與具有選舉權之其父義仁（另經臺灣臺中地方法院檢署檢察官為職
    權不起訴處分）、叔叔午○○（另為有罪判決）、未○○（另為有罪判決）及嬸
    嬸林富春之女巳○○等人（因林富春出國，巳○○未具選舉權收受後亦未於林富
    春返國時轉告交付之）；另由戊○○親自將該酒及金錢交付與具有選舉權親戚丙○○（另為有罪判決）收受；彼等人員乃基於行求、期約、交付、收受財物賄選
    之犯意，約定九十年二月十五日臺中市農會第十四屆北屯區仁美農事小組會員代
    表選舉投票當天據以投票與丑○○，丑○○並因此而獲取前述會員投票支持順利
    當選。因認被告甲○○、寅○○、己○○、壬○○、卯○○等人涉犯農會法第四
    十七條之一第一項第二款對於有選舉權之人交付財物而約其為一定之行使選舉權
    罪嫌；被告子○○○、庚○○涉犯農會法第四十七條之一第一項第一款之有選舉
    權之人收受財物而許以為一定之行使選舉權罪嫌。
二、按犯罪事實應依證據認定之，無證據不得推定其犯罪事實；不能證明被告犯罪者
    ，應諭知無罪之判決，刑事訴訟法第一百五十四條、第三百零一條第一項分別定
    有明文。又認定不利於被告之事實，須依積極證據，苟積極證據不足為不利於被
    告事實之認定時，即應為有利於被告之認定，更不必有何有利之證據；認定犯罪
    事實所憑之證據，雖不以直接證據為限，間接證據亦包括在內，然而無論直接或
    間接證據，其為訴訟上之證明，須於通常一般之人均不致有所懷疑，而得確信為
    真實之程度者，始得據為有罪之認定；再事實之認定，應憑證據，如未能發現相
    當證據，或證據不足以證明，自不能以推測或擬制之方法，以為裁判之基礎，最
    高法院分別著有三十年上字第八一六號、七十六年臺上字第四九八六號、四十年
    臺上字第八六號判例可資參照。
三、公訴人認被告甲○○、寅○○、己○○、壬○○、卯○○、子○○○、庚○○等
    人涉犯右揭罪嫌，無罪以：(1)依丑○○00－00000000電話九十年二月
    六日上午九時五十五分通訊監察作業譯文表，被告卯○○、癸○○二人電話聯繫
    內容顯示，癸○○亦提及要求黃湘凌向被告子○○○、庚○○賄選情事，且經對
    被告子○○○、庚○○二人進行測謊有關交付賄選財物部份顯示有說謊反應，與
    前述通訊監察作業譯文涉嫌賄選情事相符；(2)對甲○○、己○○、壬○○等人進
    行測謊結果有關賄選部份均呈說謊反應等為其論據。訊據被告甲○○、寅○○、
    己○○、壬○○、卯○○、子○○○、庚○○等人均堅決否認有何公訴人指訴之
    犯行。經查：
（一）依前揭癸○○與卯○○之電話監聽譯文，卯○○雖向癸○○提及「子○○○、
      庚○○沒收到通知單，要不要給她們」，及癸○○提到「一千一啦」等語（見
      臺灣臺中地方法院檢察署九十年度偵字第五七三八號偵查卷第五十一頁），該
      等通話內容，依常情推斷，故可為癸○○擬透過卯○○向子○○○、庚○○行
      賄之聯想。然卯○○嗣後是否確有向子○○○、庚○○行求、期約或交付賄款
      ，由該電話監聽譯文無從查知，本案卷內亦無其他證據可資證明有此情事。另
      與被告甲○○、寅○○、己○○、壬○○等人有關之電話監聽譯文（見同上偵
      查卷第五十六頁、第五十七頁、第六十三頁、第六十四頁），其內容並無談及
      如何行賄情節，故無從依該等電話監聽譯文證明渠等有與癸○○、丑○○二人
      共同向農會會員賄選。
（二）法務部調查局於九十年三月十五日對甲○○、己○○、壬○○、子○○○、庚○○等人實施測謊檢驗，雖顯示渠等對有無賄選或收受賄款等情事均呈說謊反
      應，然查：
    １、按測謊之鑑驗，係利用一種多重記錄器，記錄當事人自主神經、心跳、呼吸
        及內分泌之生理反應，再由施測者作間接研判受測者有否說謊。測謊原理源
        自於受測者在受測時之身心作用，因為真正的犯罪嫌疑人在犯罪後，對法律
        制裁會產生本能的恐懼反應，在接受偵查機關調查時，基於生物本能往往會
        說謊，測謊就是透過其在情緒與認知方面所造成的生理變化，而在測謊圖譜
        上顯示出生理反應的大小。完整的測謊程序包括蒐集資料（相關案情資料、
        訪談承辦人與關係人、重返現場勘查與預編測試題目等）、測前晤談、儀器
        測驗、測後晤談與結論分析。受測者原則上是回答一系列其預先知道的問題
        ，此問卷內容包括無關問題、重要問題和控制問題。一份有價值的測謊結果
        ，其先決條件為受測者出於自願與配合，否則施測者事前判斷受測者是否適
        於接受測謊，是否正確操作及測謊記錄的進一步分析研判等對測謊結果影響
        甚大。受測者如果對儀器的恐懼超過對犯罪的恐懼；或對測謊的不利結果一
        點也不恐懼；或智商低；或有特殊的自律神經反應；或使用反制術，例如吃
        藥、喝酒、在檢查時故意裝作肌肉緊張或使用兩隻腳指頭頂地等，都會令測
        試結果的正確性受到質疑。由前開對測謊方式與作用之敘述顯示出，透過測
        試並不是可以得出受測者是否有犯罪或說謊之直接與有價值的結果，而僅是
        證明受測者在受測時對問題內容是否正確回答。儀器的記錄並不能對受測者
        回答的正確性作出結論，決定結論者在於施測者能對記錄結果作出正確的專
        業解釋。所以，能令結果作出正確回答者並非是儀器本身，而是施測者。測
        謊結果之準確度雖然可高達百分之九十左右，但即使在一九八八年通過測謊
        法的美國，對測謊結果是否具有證據能力仍存有不同的見解（參照黃惠婷，
        不正訊問方法之禁止，台灣本土法學第十六期，頁一０二、一０三）。
    ２、最高法院八十五年臺上字第五七九一號刑事判決對測謊表示見解為：「測謊
        之鑑驗，係就受測人對相關事項之詢答，對應其神經、呼吸等反應而判斷，
        其鑑驗結果有時亦因受測人之生理、心理因素而受影響，該鑑驗結果固可為
        審判之參考，但非為判斷之唯一及絕對之依據，鑑驗結果是否可採，應由法
        院斟酌取捨」；又於八十七年臺上字第三三三九號刑事判決認為：「測謊鑑
        定結果如就否認犯罪有不實之情緒波動反應，固得供審判上之參酌，惟不得
        採為有罪判決之唯一憑據，然若其否認犯罪之供述無任何不實之情緒波動反
        應，又無其他合法之積極證據足為犯罪行為之證明者，即可印證其真實性，
        非不得為有利於受者之認定」。由是可知，最高法院不反對對犯罪嫌疑人或
        被告施行測謊鑑定，只是測謊結果由法院自由心證，也不能採為有罪判決之
        唯一依據，同時也贊同測謊結果可以作為有利於受測者之認定。易言之，最
        高法院認為測謊鑑定有證據能力，於審判上可作為證據使用。
    ３、本院傳訊實施本件測謊鑑定之調查員辛○○到庭證稱：測謊前先經被告等人
        同意，施測對象皆有立測謊同意書，且有先作身心狀況調查；伊有美國認定
        之測謊鑑定資格，使用之儀器為LX-200；在測謊前先詢問測試對象是否同意
        測試，同意後再做測試，全部過程是由電腦去做客觀分析，所以結果是客觀
        的，沒有主觀因素，詢問問題是由調查員提供主要問題，其他再加上無關問
        題及控制問題作測試，測試地點在台中市○○路的台中市調查站內，藉由電
        腦幫助，每人測試時間約用到三十分鐘左右；本測謊完全由電腦綜合各種數
        值做判斷，電腦顯示有說謊就是說謊，其中並沒有施測者的主觀立場；測試
        技術上已考慮到受測試者之身心狀況，如果受測者情緒緊張，在主要問題與
        控制問題都會同時表示出來，再去做相對數值的觀察；測試者有服用藥物或
        有個人生理疾病時，會影響測試結果，如遇到此種情形，會再做複測，本件
        十八位受測者並無此情形等語（見本院九十年九月十四日訊問筆錄），並提
        出實施測謊鑑定之資格證明文件、測謊對象身心狀況調查表及測謊同意書等
        資料。本院依刑事訴訟法第一百六十四條、第一百六十五條規定為相關文書
        或書證之調查，並由施測之調查員以鑑定證人身分到庭為鑑定報告之說明，
        參酌前揭最高法院八十五年臺上字第五七九一號判決意旨，可認本件測謊報
        告具有證據能力，可供作認定被告甲○○等人是否犯罪之證據使用。然本院
        審酌本件測謊結果係完全仰賴該測謊儀器之判讀，其正確性達何程度不得而
        知，且每人施測時間僅用三十分鐘，過程顯然過於倉促，故認其證明力應屬
        薄弱。再參以除前揭測謊報告外，並無其他證據證明被告甲○○、己○○、
        壬○○、子○○○、庚○○等人有參與賄選或收受賄款等情事，從而前開測
        謊報告尚不足以採為不利於被告甲○○等人之認定。
四、綜上所述，本件公訴人所舉證據不足以證明被告甲○○等人有違反農會法第四十
    七條之一第一項第一、二款之犯行，本院復查無證據證明被告甲○○等人涉犯該
    罪。不能證明被告犯罪，應諭知無罪之判決。
據上論斷，應依刑事訴訟法第二百九十九條第一項前段、第三百零一條第一項，農會
法第四十七條之一第一項第一款、第二款、第二項，刑法第十一條前段、第二十八條
、第五十六條、第四十一條第一項前段，罰金罰鍰提高標準條例第二條，判決如主文
。
中      華      民      國      九十      年    十一    月    二十九    日
                                        法  官  游  文  科
右正本證明與原本無異。
如不服本判決，應於送達後十日內向本院提出上訴狀（須附繕本），上訴於臺灣高等
法院臺中分院。
                                        書記官
中      華      民      國      九十      年    十一    月    二十九    日
附錄論罪科刑法條
農會法第四十七條之一
農會之選舉有左列行為之一者，處三年以下有期徒刑，得併科三萬元以下罰金：
一、有選舉之人，要求、期約或收受財物或其他不正利益，而許以不行使其選舉權或
    為一定之行使者。
二、對於有選舉權之人，行求、期約或交付財物或其他不正利益，而約其不行使選舉
    權或為一定之行使者。
三、對於候選人行求、期約或交付財物或其他不正利益，而約其放棄競選或為一定之
    競選活動者。
四、候選人要求、期約或收受財物或其他不正利益，而許以放棄競選或為一定之競選
    活動者。
犯前項之罪者，所收受之財物沒收之。如全部或一部不能沒收時，追徵其價額。


司法院資訊處製作；財團法人民間司法改革基金會備份。
